---
output:
  pdf_document: default
  word_document: default
  html_document: default
---
<!-- Aca sacamos el codigo R -->

```{r include = FALSE}
knitr::opts_chunk$set(echo=FALSE)
```

# Ejercicios sobre LaTex,R y Markdown

## Juan Gabriel & Maria Santos
## 30/12/2018

## Instrucciones

En primer lugar, debeis reproducir este documento tal cual esta.Necesitareis instalar miktex y Texmarker.
A continuacion de cada pregunta, teneis que redactar vuestras respuetas de manera correctay argumentada, indicando que haceis,porque etc.Si se os pide utilizar instrucciones de R, tendreis que mostrarlas todas en chunks.

El Objetivo de esta tarea es que os familiariceis con los documentos Markdown,las formulas en LaTeX y los chunks de R. Y, de lo ams importante, que os acostumbreis a explicar lo que haceis en cada momento.


### Preguntas

### Pregunta 1

Realizad los siguientes productos de matrices en R:

$$A \cdot B$$
$$B \cdot A$$
$$(A \cdot B)^t$$
$$B^t \cdot A$$
$$(A \cdot B)^{-1}$$
$$A^{-1} \cdot B^t$$

donde

$$A=
\begin{pmatrix}
1&2&3&4\\
4&3&2&1\\
0&1&0&2\\
3&0&4&0
\end{pmatrix}
B=
\begin{pmatrix}
4&3&2&1\\ 
0&3&0&4\\
1&2&3&4\\
0&1&0&2
\end{pmatrix}
$$

Finalmente, escribe haciendo uso de LaTeX el resultado de los dos primeros productos de forma adecuada.


$$A \cdot B$$

```{r, eval=TRUE}
A = matrix(c(1,2,3,4,4,3,2,1,0,1,0,2,3,0,4,0),ncol=4, byrow = TRUE)
B = matrix(c(4,3,2,1,0,3,0,4,1,2,3,4,0,1,0,2),ncol=4, byrow = TRUE)

A * B
```
$$ B \cdot A$$
```{r, eval=TRUE}
B * A
```


### Pregunta 2
Considerad un vector los numeros de vuestros DNI y llamadlo dni.
Definid el vector en R. Calculad con R el vector DNI al cuadrado,la raiz cuadrada del vector DNI y, por ultimo, la suma de todas las cifras del vector DNI.
Finamente, escribid todos estos vectores tambien a Latex.

#### DNI: 35465789
Raiz del vector $\sqrt{dni}$=
```{r, eval=TRUE}
dni = c(3,5,4,6,5,7,8,9)

round(sqrt(dni),2)
```

Suma de los elementos del vector.
```{r, eval=TRUE}
sum(dni)
```


### Pregunta 3

Considerad el vector de las letras de vuestro nombre y apellido. Llamadlo name.

#### Nombre = FACUNDO BECERRA

Definid dicho vector en R. Calculad el subvector que solo contenga vuestro nombre. Calculad tambien el subvector que contenga solo vuestro apellido. Ordenarlos alfabeticamente. Cread una matriz con este vector.
Redactad todos vuestros resultados y utilizad LaTeX cuando pertoque.


```{r, eval=TRUE}
name = c("F","A","C","U","N","D","O","B","E","C","E","R","R","A")
nombre=name[1:7]
nombre

apellido =name[8:length(name)]
apellido

ordenado= sort(name)
ordenado

mat = matrix(c(name),ncol = 7, byrow = TRUE)
mat
```
$$
\begin{pmatrix}
F&A&C&U&N&D&O\\ 
B&E&C&E&R&R&A\\
\end{pmatrix}
$$

