---
title: "Tarea 10"
author: "Facundo"
date: "22/7/2020"
output: html_document
---

```{r}
library(MASS) #1
str(birthwt)
head(birthwt)
help(birthwt)
```
## Frecuencia relativa marginal de Raza madre y peso
```{r}
round(prop.table(table(birthwt[c(1,4)])),3) #2
```
```{r}
bebes <- round(prop.table(table(birthwt[c(1,4)])),3)
plot(bebes, main="Bebes y mamas", ylab = "Raza", xlab = "Peso bebe") #3
```

```{r}
barplot(t(bebes), beside = TRUE,names=c("mayor 2.5kg","menor 2.5kg"),legend.text = c("White","Black","Other"),col = c("white","black","orange"),ylim =c(0,0.5),ylab = "Race")#4
```

## 5 Se puede obserbar que la raza blanca predomina en los bebes mayores a 2.5kg y mantiene un porcentaje medio en los bebes de menos de 2,5kg.

##La raza negra es la que menor porcentaje tiene de bebes mayores a 2,5kg y tambien menores a 2,5kg.

## Las demas razas tienen un porcentaje medio de bebes de mas de 2,5 kg, y predominan con los bebes de menos de 2,5kg.


# 6
```{r}
smoke<-round(prop.table(table(birthwt[c(1,5)])),3) #smoke
ht<-round(prop.table(table(birthwt[c(1,7)])),3) #Hipert
```

```{r}
plot(smoke, main="Madre fumadora", ylab = "Fuma", xlab = "Peso bebe") #3
plot(ht, main="Madre Hipertensa", ylab = "HT", xlab = "Peso bebe") #3
```

```{r}
barplot(smoke, beside = TRUE,names=c("Mayor 2.5kg","Menor 2.5kg"),legend.text = c("No-Smoke","Smoke"),col = c("white","black"),ylim =c(0,0.5),ylab = "Race")
barplot(ht, beside = TRUE,names=c("Mayor 2.5kg","Menor 2.5kg"),legend.text = c("No-Ht","Ht"),col = c("white","black"),ylim =c(0,0.7),ylab = "Race")
```

```{r}
bebe= MASS::birthwt
bebe2 = table(bebe$smoke,bebe$race,bebe$low)## Frecuencia marginal de tres ternas.

round(prop.table(bebe2, margin = 1)*100,2)
```
```{r}
plot(round(prop.table(table(bebe$smoke,bebe$race,bebe$low))*100,3),main="Ejercicio 8")
```

