---
title: "Medidas de posicion"
author: "Facundo"
date: "30/7/2020"
output: html_document
---

## Medidas de piscion

```{r}
set.seed(260798)
dado=sample(1:4,50,replace=TRUE)
set.seed(NULL)

length(dado)
```

```{r}
dado = sort(dado) #Ordenamos de menor a mayor
dado
```

```{r}
df.dado = data.frame(Puntuacion= 1:4,
                     Fr.abs= as.vector(table(dado)),
                     Fr.rel= as.vector(round(prop.table(table(dado)),2)),
                     Fr.acu= as.vector(cumsum(table(dado))),
                     Fr.racu= as.vector(round(cumsum(prop.table(table(dado))),2)))

df.dado
```

Si nos piden el Cuantil ($$Q_0.3$$), sabemos que es el primer elemento de la lista d elas frecuencias relativas acumuladas es mayor o igual a 0.3, en este caso corresponde a la puntuacion 1.

La mediana es la primera Puntuacion que pasa de 0.5 en la columna de frecuencia relativa acumulada.



Si nos piden el cualtil 0.3, $$Q_0.3$$, seri ael primer elemento de dicha lista tal que fuera mayor o igual que, como minimo, el 30% de los datos. Si calculamos el 30% de 50 nos da 15, que eso nos dice que eel cuantil que buscamos esta en al posicion 15 de la lista ordenada.

```{r}
dado[15]
```
## Ejemplos del uso de Quantile

```{r}
set.seed(0)
dados2=sample(1:6,15,replace=TRUE)
dados2
set.seed(NULL)
```
```{r}
quantile(dados2,0.25) #25% Primer quantil
```


```{r}
quantile(dados2,0.8)
```



