---
title: "Datos cuantitativos Agrupados"
author: "Facundo"
date: "8/8/2020"
output: html_document
---
# Usar data set data crab y trabajamos con la anchura de los cangrejos

### 4 Pasos para los ejercicios determinar : Numero de intervalos, determinacion de amplitud,calculo delos extremos y las marcas de clase.

```{r}
crabs = read.table("./data/datacrab.txt" , header=TRUE)
str(crabs)
cw = crabs$width
cw
```
#### Numero de clases segun las diferentes reglas:
## Regla de raiz Cuadrada
```{r}
n = length(cw)
k1= ceiling(sqrt(n)) #ceiling PARTE ENTERA SUPERIOS, Redondeo hacia arriba
k1
```


```{r}
A= diff(range(cw))/k1 #Amplitud de los intevalos
A
```
```{r}
L1 = min(cw)-1/2*0.14#Extremos de los intervalos
L1
L = round(L1 +A*(0:10),2)
L
```
```{r}
X1 =(L[1]+L[2])/2#Marcas de la clase
X1
X = round(X1+A*(0:9),2)
X
```




## Regla de Sturges
```{r}
k2=ceiling(1+log(n,2))
k2
```
```{r}
nclass.Sturges(cw)
```


## Regla de Scott
Amplitud teorica = As
```{r}
As= 3.5*sd(cw)*n^(-1/3)
k3=ceiling(diff(range(cw))/As)
k3

```
```{r}
nclass.scott(cw)
```

```{r}
A = diff(range(cw))/10
A #redondearlo a la amplitud que sea mejor por ejemplo 1.3
A=1.3
A

#Elegir los extremos 
L1=min(cw)-1/2*0.1
L1
L2= L1 + A
L3=L2+ A
L4=L3+ A
L5=L4+ A
L6=L5+ A
L7=L6+ A
L8=L7+ A
L9=L8+ A
L10=L9+ A
L11=L10+ A

L = L1 + A *(0:10)
L
L2=c(L1,L2,L3,L4,L5,L6,L7,L8,L9,L10,L11)
L2
cw1 = L2
cw1
```
### Marcas de Clase
```{r}
x1a=(L[1]+L[2])/2
x1a
x = x1a + A*(0:9)
x
X= (L[1:length(L)-1]+L[2:length(L)])/2
X
```





## Regla de Freedman-Diaconis
Afd = amplitud teorica
```{r}
Afd= 2*(quantile(cw,0.75,names = FALSE)-quantile(cw,0.25,names = FALSE))*n^(-1/3) #names=False es para que solo devuelva los numeros
k4 = ceiling(diff(range(cw))/Afd)
k4

```
```{r}
nclass.FD(cw)
```

