---
title: "Agrupando los datos con R - CUT"
author: "Facundo"
date: "9/8/2020"
output: html_document
---

Cut sirve para agrupar un vector de datos numericos y codificar sus valores.

cut(x, breaks=....,lanels=..., right=...)

X = es el vector numerico, variable cuantitativa, columna de un DataFrame

breaks = Factor numerico formado por los extremos de lso intervalos en los que queremos agrupar nuestros datos. Puede ser un numero K

labels= un vetir que contiene las etiquetas de los intervalos. 
labels=False tenemos los intervalos eyiquetados por medio de los numeros naturales correlativos.

Right es un parametro igualado a FALSE hace que los intervalos sean cerrados a la izquierda y abiertos a ala derecha.

include.lowest es igualado a TRUE combinado con right = False hace ue el ultimo intervalo sea cerrado.


```{r}
irisdf=iris
petals=irisdf$Petal.Length
cut(petals,breaks = 5, right = FALSE)
cut(petals,breaks = ceiling(sqrt(length(petals))),right = FALSE)

cut(petals,breaks = c(1,2,3,4,5,6,7),right = FALSE)


cut(petals,breaks = 5, right = FALSE, labels = FALSE)
```


```{r}
irisdf$div5=cut(petals,breaks = 5, right = FALSE,
    labels = c("Peq","Norm","Gran","XGran","Gigan"))
irisdf
#Agregar una colmna al DF
```

# Agrupar datos

