---
title: "Regresion lineal"
author: "Facundo"
date: "17/8/2020"
output: html_document
---

## Regresion lineal

```{r}
body = read.table("Curso/Data Science/Markdown/data/bodyfat.txt", header = TRUE)
head(body,3)
```
```{r}
body2 = body[,c(2,4)] # tomamos todas las filas pero solo las columnas 2 y 4 
names(body2)=c("Grasa","Peso") #Cambiamos los nombres de las columnas
str(body2)
```
```{r}
plot(body2)
```
# Formula Regresion Lineal (lineal model[lm]- modelo lineal)
### Va primero la Y y luego la X
'$$lm(y~x)$$'

lm(y~x, data = dataframe) Esta es la funcion que se usa para modelo lineal

```{r}
lm(body2$Peso~body2$Grasa) # Opcion uno

lm(Peso~Grasa, data = body2)# Opcion dos
```

# La formula de Regresion Lineal es 

y=2,151x +137.738 


```{r}
plot(body2)
abline(lm(Peso~Grasa, data = body2),col="purple")
```

Cando le aplicamos un summary a lm no s muestra los contenidos de este objeto, Entre ellos Multiple R-squared.

```{r}
summary(lm(Peso~Grasa, data = body2))
```

```{r}
summary(lm(Peso~Grasa, data = body2))$r.squared
```


#Escalas Logaritmias

Escala lineal = Estan igualmente espaciadas

Escala logaritmica = Un eje en escala logaritmica represeta el logaritmo de sus valores en escala lineal.

Escala semi logaritmica =cuando el eje de abcisas esta en escala lineal y , el de ordenadas en escala logaritmica.

Escala doble logatmica cuando ambos ejes estan en escala logaritmica.


ley aproximadamente exponencial

ley aproximadamente potencial


# Ejercicio relaciones exponenciales

```{r}
dep = c(1.2,3.6,12,36)
ind = c(20,35,61,82)

plot(ind,dep, main="Escala lineal")

plot(ind,dep, log="y", main = "Escala semilogaritmica")
```
```{r}
lm(log10(dep)~ind)
```
```{r}
summary(lm(log10(dep)~ind))$r.squared
```
```{r}
plot(ind,dep, main="Curva de Regresion Lineal")
curve(1.054^x*0.468,add = TRUE, col="purple")
```


```{r}
tiempo = 1:10
gramos = c(0.097,0.709,2.698,6.928,15.242,29.944,52.902,83.903,120.612,161.711)
d.f= data.frame(tiempo,gramos)

```

```{r}
plot(d.f)
plot(d.f,log="y")
plot(d.f, log="xy")
```

```{r}
lm(log10(gramos)~log10(tiempo),data=d.f)

summary(lm(log10(gramos)~log10(tiempo),data=d.f))$r.squared
```

```{r}
plot(d.f)
curve(x^(3.298)*0.081,add = TRUE, col="purple")
```

