---
title: "Distribucion-Binomial"
author: "Facundo"
date: "22/8/2020"
output: html_document
---

luego de varios ensayos de Bernoulli , podemos ver el numero de exitos o fracasos.

Bernoulli es un caso (solo 1) de la binomial.

Binomial = La suma de las repeticiones de los ensayos


dbinom(x,size,prob) (densidad)
pbinom(q,size,prob) (distribucion)
qbinom(p,size,prob) (quantil)
rbinom(n,size,prob) (genera numeros aleatorios)

## Funcion de densidad
Sea $X= B(n=30, p=0.6)$

```{r}
n=30
p=0.6
library(Rlab)
plot(0:30,dbinom(0:30,size = n,prob=p))#funcion de densidad
plot(0:n, pbinom(0:n, size=n,prob = p))#funcion de probabilidad acumulada
qbinom(0.5,size = n,prob = p)
qbinom(0.25,size = n,prob = p)
qbinom(0.75,size = n,prob = p)
hist(rbinom(100000, n,p), breaks = 0:30)
```


## Distribucion geometrica

X es el nuemro de intentos hasta conseguir el primer exito

dgeom(x,prob) (densidad)
pgeom(q,prob) (distribucion)
qgeom(p,prob) (quantil)
rgeom(n,prob) (genera numeros aleatorios)

Se $x=Geom(p=0.1)$ la distribucion que modela la probabilidad de intentar abrir una puerta hasta conseguirla

$$f(k) = (1-p)^{k-1}p$$
```{r}
library(Rlab)
p = 0.1
plot(0:20,dgeom(0:20,p))
plot(0:20,pgeom(0:20,p),ylim = c(0,1))
qgeom(0.5,p) # En 6 intentos deberia abrir
qgeom(0.75,p) # En 13 intentos deberia abrir
rgeom(10,p) # probabilidad de las veces que fue y probo cantidad de llaves hasta que abrio
hist(rgeom(1000,p))
```

