---
title: "Distribucion-Hipergeometrica"
author: "Facundo"
date: "23/8/2020"
output: html_document
---

Extraer a la vez (o una detras de otra sin retornarlos) de una bolsa Objeto N o Objeto M.

Problema de combinatoria Basico.

## Distribucion-Hipergeometrica


dhyper(x,m,n,k)
phyper(q,m,n,k)
qhyper(p,m,n,k)
rhyper(nn,m,n,k)

M = el numero de objetos del primer tipo
N = el numero de objetos del segundo tipo
k= Numero de extracciones realizas

Supongamso que tenemos 20 animales, de los cuales tenemos 7 perros. Queremos medir la probabilidad de encontrar un numero determinado de perrros si elegimos $x=12$ animales al azar.

```{r}
library(Rlab)
M=7
N=13
k=12

dhyper(x=0:12, m=M,n=N,k=k)
phyper(q=0:12, m=M,n=N,k=k)
qhyper(p=0.5, m=M,n=N,k=k)
rhyper(nn=1000,m=M,n=N,k=k)->data
hist(data,breaks = 8)
```


## Distribucion de Poisson
Frecuandia por unidad de medida, cuantas personas entran a una tienda en una hora




## Distribucion Binomial Negativa
repetir bernoulli asta obtener N numero de Exitos

## distribucion Uniforme
Usamos el paquete stats.

dunif(x,min,max)
punif(q,min,max)
qunif(p,min,max)
runif(n,min,max)

donde min y max son los extremos de los intervalos de la distribucion uniforme.


Supongasmosa que $x\sim U([0,1])$ entonces estudiar sus parametros
```{r}

a = 0
b = 1
x = seq(-0.1,1.1,0.1)
plot(dunif(x,min = a,max = b))
plot(punif(x,a,b), type = "l")
qunif(0.5,a,b)
qunif(0.25,a,b)
runif(10000000,a,b)->data
hist(data)
```

## Distribucion Exponencial

El tiempo que falta para que ocurra algo, Tiempo en que pase un colectivo

paquete stats
dexp(x,rate)
pexp(q,rate)
qexp(p,rate)
rexp(n,rate)

date = lambda que es el tiempo entre dos sucesos coonsecutivos



## Distribucion normal

dnorm(x,mean,sd)
pnorm(q,mean,sd)
qnorm(p,mean,sd)
rnorm(n,mean,sd)

mean es la media y sd la desviacion estandar de la normal
```{r}

```

